【裁判字號】    97,訴,1785
【裁判日期】    971230
【裁判案由】    毒品危害防制條例
【裁判全文】
臺灣基隆地方法院刑事判決              97年度訴字第1785號
公  訴  人  臺灣基隆地方法院檢察署檢察官
被      告  甲○○
上列被告因毒品危害防制條例案件，經檢察官提起公訴（97年度
撤緩毒偵字第54、55號），被告於準備程序進行中，就被訴事實
為有罪之陳述，經本院合議庭裁定由受命法官獨任進行簡式審判
程序，判決如下：
    主  文
甲○○施用第一級毒品，累犯，處有期徒刑柒月，扣案之第一級
毒品海洛因壹包（驗餘淨重零點貳肆公克）併同無法析離之包裝
袋壹只沒收銷燬之；又施用第一級毒品，累犯，處有期徒刑柒月
。應執行有期徒刑拾月，扣案之第一級毒品海洛因壹包（驗餘淨
重零點貳肆公克）併同無法析離之包裝袋壹只沒收銷燬之。
    事  實
一、甲○○有下列前案紀錄（構成累犯），及施用毒品執行觀察
    、勒戒之紀錄：
  (一)前因施用毒品案件，經依本院裁定令入勒戒處所觀察、勒戒
    ，因認無繼續施用毒品之傾向，於民國92年10月14日釋放出
    所，並經臺灣基隆地方法院檢察署檢察官以92年度毒偵字第
    897 號為不起訴處分確定。
  (二)又因公共危險案件，經臺灣臺北地方法院以95年度店交簡字
    第296 號判處有期徒刑4 月確定，而於民國95年11月8 日易
    科罰金執行完畢（構成累犯）。
二、詎其猶不思戒除毒癮，另基於施用第一級毒品之犯意，於上
    開觀察、勒戒執行完畢釋放後5 年內之，各基於施用第一級
    毒品海洛因之犯意，於下述時間、地點分別施用第一級毒品
    海洛因：
  (一)96年8 月26日中午12時40分許，在臺北縣瑞芳鎮○○○路3
    號前路旁停放之車牌號碼CH-2886 號自用小客車內，以針筒
    注射手臂血管之方式，施用第一級毒品海洛因。嗣經警於上
    開時、地當場查獲，並於該自小客車車門把手上扣得海洛因
    1 包（淨重0.24公克）及其所有供施用毒品之工具注射針筒
    1 支，另經警徵得甲○○之自願性同意後採集尿液送驗，發
    現呈鴉片類陽性反應，而查知上情。
  (二)97年1 月26日下午2 時許，在臺北縣瑞芳鎮○○街達玄宮之
    廁所內，以將海洛因摻入香煙內，再點燃吸食之方式，施用
    第一級毒品海洛因。嗣於同日下午2 時30分許，在臺北縣瑞
    芳鎮○○街69之1 號前，因行跡可疑，為警盤查而查獲，另
    經其自願性同意採集尿液送驗，結果呈鴉片類陽性反應，而
    查悉上情。
三、案經基隆市警察局第一分局、臺北縣警察局瑞芳分局分別報
    告臺灣基隆地方法院檢察署檢察官偵查起訴。
    理  由
一、本件被告所犯者非為死刑、無期徒刑、最輕本刑為3 年以上
    有期徒刑之罪或高等法院管轄第一審案件，其於準備程序進
    行中，先就被訴事實為有罪之陳述，經告知其簡式審判程序
    之旨，並聽取公訴人及被告之意見後，本院依刑事訴訟法第
    273 條之1 第1 項之規定，裁定由受命法官獨任進行簡式審
    判程序，且依同法第273 條之2 規定，簡式審判程序之證據
    調查，不受第159 條第1 項、第161 條之2 、第161 條之3
    、第163 條之1 及第164 條至第170 條規定之限制，合先敘
    明。
二、上開事實，業據被告於檢察偵查時及本院準備程序及審理時
    坦承在卷，而被告於先後為警所採集之尿液經送驗結果，均
    呈嗎啡陽性反應，此有臺灣尖端先進生技醫藥股份有限公司
    濫用藥物尿液檢驗報告、臺灣檢驗科技股份有限公司濫用藥
    物尿液檢驗報告1 份附卷可稽各1 份附卷可稽。並有如事實
    欄所示之物品扣案足資佐證，又扣案之第一級毒品海洛因1
    小包（扣案之白粉1 小包，經警依菸毒檢驗包試劑初步檢驗
    結果，呈嗎啡、海洛因反應），再送法務部調查局鑑驗結果
    ，確含第一級毒品海洛因成，驗餘淨重0.24公克，包裝重0.
    23公克，有基隆市警察局第一分局查獲涉嫌毒品危害防制條
    例毒品初步鑑驗報告單、法務部調查局97年5 月9 日調科壹
    字第09623069910 號鑑定通知書各1 份在卷可佐。又其前因
    施用毒品案件，經依本院裁定令入勒戒處所觀察、勒戒，因
    認無繼續施用毒品之傾向，於92年10月14日釋放出所，並經
    臺灣基隆地方法院檢察署檢察官以92年度毒偵字第897 號為
    不起訴處分確定等情，亦有臺灣高等法院被告前案紀錄表附
    卷足佐。綜上所陳，被告於前次觀察、勒戒於92年10月14日
    執行完畢，5 年內再犯本案施用第一級毒品海洛因，罪證明
    確，犯行洵堪認定，自應依法論科。
三、論罪科刑部分：
  (一)查海洛因係毒品危害防制條例第2 條第2 項第1 款所定之第
    一級，核被告所為係犯毒品危害防制條例第10條第1 項之施
    用第一級毒品罪。被告持有第一級毒品海洛因之低度行為，
    應為施用第一級毒品之高度行為所吸收，不另論罪。被告所
    犯上開2 罪，犯意各別，行為不同，應予分論併罰。
  (二)有事實欄一、所載之前案紀錄暨科刑執行情形，有臺灣高等
    法院被告前案紀錄表在卷可稽，其於受一、(二)所示案件有期
    徒刑之執行完畢後，5 年內故意再犯有期徒刑以上之本罪，
    為累犯，所犯上開各罪，均應依刑法第47條第1 項之規定加
    重其刑。
  (三)爰審酌被告犯罪之動機、曾有施用毒品之前科仍不知戒除，
    惟犯罪後坦承犯行，且所犯之施用毒品犯行乃戕害自己身心
    健康，並未危及他人等一切情狀，分別量處如主文所示之刑
    ，併定其應執行之刑。
四、沒收部分：
  (一)扣案之第一級毒品海洛因1 包（驗餘淨重0.24公克）併同無
    法析離之包裝袋1 只，上開包裝毒品之包裝袋應整體視為查
    獲之毒品，故上開毒品及包裝袋、殘渣袋，均依毒品危害防
    制條例第18條第1 項前段之規定，宣告沒收銷燬之（蓋無論
    以何種方式包裝袋與其內裝之毒品，包裝袋內均會有極微量
    毒品殘留，故上述包裝袋應整體視為查獲毒品，一併依前揭
    規定宣告沒收銷燬之，參見最高法院95年度臺上字第3739號
    、第7354號判決）。
據上論斷，應依刑事訴訟法第273 條之1 第1 項、第299 條第1
項前段，毒品危害防制條例第10條第1 項、第18條第1 項前段、
第23條第2 項，刑法第11條、第47條第1 項、第51條第5 款，判
決如主文。
本案經檢察官乙○○到庭執行職務。
中    華    民    國    97    年    12    月    30    日
                  刑事第三庭法  官  黃永定
以上正本證明與原本無異。
如不服本判決應於收受本判決後10日內向本院提出上訴書狀，其
未敘述上訴理由者，並得於提起上訴後10日內向本院補提理由書
狀（均須按他造當事人之人數附繕本）「切勿逕送上級法院」。
中    華    民    國    97    年    12    月    30    日
                            書記官  劉珍珍
附錄論罪法條：
毒品危害防制條例第10條
I施用第一級毒品者，處 6 月以上 5 年以下有期徒刑。
II施用第二級毒品者，處 3 年以下有期徒刑。


司法院資訊處製作；財團法人民間司法改革基金會備份。
